最　高　行　政　法　院　裁　定
                                     100年度裁字第1601號
上  訴  人　陳美英即金營電子遊戲場業
訴訟代理人　邱群傑　律師
          　黃千芸　律師
          　魏君婷　律師
被 上訴 人　新北市政府
代　表　人　朱立倫
上列當事人間電子遊戲場業事務事件，上訴人對於中華民國100
年3月17日臺北高等行政法院99年度訴字第2377號判決，提起上
訴，本院裁定如下：
　　主  文
上訴駁回。
上訴審訴訟費用由上訴人負擔。
　　理  由
一、按對於高等行政法院判決之上訴，非以其違背法令為理由，
    不得為之，行政訴訟法第242條定有明文。依同法第243條第
    1項規定，判決不適用法規或適用不當者，為違背法令；而
    判決有同條第2項所列各款情形之一者，為當然違背法令。
    是當事人對於高等行政法院判決上訴，如依行政訴訟法第24
    3條第1項規定，以高等行政法院判決有不適用法規或適用不
    當為理由時，其上訴狀或理由書應有具體之指摘，並揭示該
    法規之條項或其內容；若係成文法以外之法則，應揭示該法
    則之旨趣；倘為司法院解釋或本院之判例，則應揭示該判解
    之字號或其內容。如以行政訴訟法第243條第2項所列各款情
    形為理由時，其上訴狀或理由書，應揭示合於該條項各款之
    事實。上訴狀或理由書如未依此項方法表明，或其所表明者
    與上開法條規定不合時，即難認為已對高等行政法院判決之
    違背法令有具體之指摘，其上訴自難認為合法。
二、上訴人前申經被上訴人核准於新北市○○區○○路○段83號
    經營金營電子遊戲場業（下稱金營遊戲場），領有限000000
    00號電子遊戲場業營業級別證，營業項目為「J701010電子
    遊戲場業（限制級）」，核准登記之營業場所面積為77.42
    平方公尺（限1樓）。上訴人擬將原未申請核准之同建物2樓
    （面積93.75平方公尺）一併作為電子遊戲場業之營業場所
    ，乃於民國99年7月5日向被上訴人申請將電子遊戲場業營業
    級別證之營業場所面積登記變更為171.17平方公尺，經被上
    訴人審認其擬變更作為電子遊戲場所之部分，因周遭990公
    尺範圍內已有正義國小等9間學校，違反臺北縣電子遊戲場
    業設置自治條例第4條規定，遂以99年7月21日北府經登字第
    0990622195號函（下稱原處分）否准所請。上訴人不服，提
    起訴願，經決定駁回，向原審提起本件行政訴訟求為判決撤
    銷訴願決定及原處分，命被上訴人就上訴人99年7月5日申請
    變更電子遊戲場業營業級別證登記，應為准許之行政處分。
    經原審判決駁回。
三、本件上訴人對於高等行政法院判決上訴，主張：依新北市電
    子遊戲場業設置自治條例（下稱遊戲場業設置條例）規定可
    知，第4條適用之主體應以第3條申請設立之電子遊戲場業為
    其適用主體，上訴人非該條例施行後始申請設立，而係申請
    營業級別證變更，應不適用該條規定，原審認該條例施行後
    ，在新北市所轄範圍內設置者，無論是新設置或擴增之電子
    遊戲營業場所，均應符合其規定距離之限制，即有適用法規
    不當及理由矛盾之違背法令；而原審遽認變更營業場所面積
    實質上與新申請無異，卻未敘明理由，亦有判決不備理由之
    違法；又原審未審酌遊戲場業設置條例之適用範圍是否包括
    擴增之營業場所，逕以該條例第9條第1項不區分申請設立或
    變更登記，即推論本件有該條例第4條之適用，顯係倒果為
    因，具邏輯上謬誤，違反論理法則；原審對上訴人所提若干
    與待證事實相關之事實及證據均未審酌，亦顯於法有違等語
    。惟查，原判決業已敘明：按電子遊戲場業如在電子遊戲場
    業管理條例制定及各地方政府頒行電子遊戲場業設置自治條
    例之前，獲准設立登記者，除法令有特別規定外，固不因事
    後各相關法令之施行，而影響原核准之效力，惟倘在法令施
    行之後，所欲變更登記之事項係增加原核准登記所無之效力
    者，雖其申請之形式為變更登記，但實質上與新申請無異，
    自應適用現行法令審查是否符合相關規定要件；本件上訴人
    原獲准經營之電子遊戲場所位置僅限於目前門牌號碼新北市
    ○○區○○路○段83號1樓面積77.42平方公尺，並不及於2樓
    部分，則其於電子遊戲場業管理條例及電子遊戲場業設置自
    治條例施行之後，欲將原不在核准效力範圍內之場所，申請
    登記為電子遊戲場所，雖其申請方式為變更登記申請，但明
    顯增加原設立登記效力所不及之範圍，自須符合現行法令規
    定之要件，始可准許，又參照本院94年11月份庭長法官聯席
    會議決議，電子遊戲場業管理條例第9條第1項所定之距離係
    電子遊戲場業營業場所設置之最低限制，容許自治法規另定
    較高之限制標準，是電子遊戲場業設置自治條例第4條既已
    明定限制其距離須990公尺以上，則於該條例施行後，始在
    新北市所轄範圍內設置之電子遊戲場業營業場所，無論是新
    設置或擴增之營業場所，均應符合上開規定之距離限制要件
    等情。上訴意旨雖以該判決違背法令為由，惟核上訴狀所載
    內容，或係重述其在原審業經主張而為原判決摒棄不採之陳
    詞，或係就原審取捨證據、認定事實之職權行使事項，指摘
    其為不當，或係就原審所為論斷或駁斥其主張之理由，泛言
    原判決不備理由或理由矛盾，而未具體表明原判決究竟有如
    何合於不適用法規或適用不當、或有行政訴訟法第243條第2
    項所列各款之情形，尚難認為已對原判決之如何違背法令有
    具體之指摘。依首揭規定及說明，應認其上訴為不合法，應
    予駁回。
四、據上論結，本件上訴為不合法。依行政訴訟法第249條第1項
    前段、第104條、民事訴訟法第95條、第78條，裁定如主文
    。
中　　華　　民　　國　　100　 年　　6　　 月　　30　　日
                    最高行政法院第三庭
                        審判長法官　黃　璽　君
                              法官　楊　惠　欽
                              法官　吳　東　都
                              法官　陳　金　圍
                              法官　蕭　惠　芳

以  上  正  本  證  明  與  原  本  無  異
中　　華　　民　　國　　100　 年　　7　　 月　　1　　 日
　　　　　　　　　　　　　　　書記官　彭　秀　玲